pt-BR: Casa e jardim > Decoração > Acessórios para manutenção de janelas > Ganchos e franjas de cortina: Suportes de cortina; Franjas de cortina; Abraçadeiras de cortina
pl: Dom i ogród > Ozdoby > Akcesoria do okien > Uchwyty do podwiązania zasłon i frędzle: Uchwyty do zasłon; Frędzle do zasłon; Podwiązki do zasłon
cs: Dům a zahrada > Bytové doplňky a dekorace > Závěsy a záclony > Držáky a úvazy na závěsy: Držáky na závěsy; Úvazy na závěsy; Úvazy na závěsy
nb: Hjem og hage > Dekor > Tilbehør for vindusbehandlinger > Gardinholdere og -dusker: Gardinholdere; Gardindusker; Gardinfester
sv: Hem och trädgård > Dekor > Tillbehör till fönsterbehandling > Gardinomtag och omtagstofsar: Gardinomtag; Gardintofsar; Gardinomtag
ru: Дом и сад > Декор > Аксессуары для оформления окон > Подхваты для штор: Держатели для штор; Подхваты с кистями; Подхваты для штор
ro-RO: Casă și grădină > Decorațiuni > Accesorii decorațiuni pentru ferestre > Accesorii pentru prinderea perdelelor și ciucuri: Accesorii pentru prinderea perdelelor; Ciucuri pentru perdele; Cordoane pentru draperii
fi: Koti ja puutarha > Koristeet > Ikkunan näkösuojien lisätarvikkeet > Verhopidikkeet ja tasselit: Verhopidikkeet; Tasselit; Verhon nauhapidikkeet
es: Casa y jardín > Decoración > Accesorios de elementos decorativos para ventanas > Borlas y alzapaños: Retenciones de cortina; Borlas de cortina; Abrazaderas para cortinas
sk-SK: Dom a záhrada > Dekorácie > Príslušenstvo na údržbu okien > Spony a strapce na záclony: Spony na záclony; Strapce na záclony; Dekoračné šnúry na záclony
hr-HR: Dom i vrt > Dekoracije > Pribor za ukrašavanje prozora > Držači i rese za zavjese: Držači za zavjese; Rese za zavjese; Vezice za zavjese
da: Hjem og have > Indretning > Vinduesudsmykning – tilbehør > Gardinstop og -klunker: Gardinstop; Gardinklunker; Gardinstropper
vi: Nhà và vườn > Trang trí > Phụ kiện cho cửa sổ > Quả tua và chặn rèm: Chặn rèm; Quả tua; Dây Buộc Rèm
pt-PT: Casa e jardim > Decoração > Acessórios de tratamento de janelas > Borlas de cortinas e reposteiros: Ganchos de cortinas; Borlas de cortinas; Prendedores para cortinas
tr: Ev ve Bahçe > Dekor > Pencere Dekoru Aksesuarları > Perde Tutucu ve Püskülleri: Perde Tutucular; Perde Püskülleri; Perde Bağlama Aparatları
lt-LT: Namai ir sodas > Dekoras > Langų apdailos priedai > Užuolaidų laikikliai ir kutai: Užuolaidų laikikliai; Užuolaidų kutai; Užuolaidų raišteliai
de: Heim & Garten > Dekoration > Zubehör zur Fensterdekoration > Gardinenhalter & -quasten: Gardinenhalter; Gardinenquasten; Gardinenraffhalter
it: Casa e giardino > Arredo > Accessori per il trattamento delle finestre > Fermatende e fiocchi per tende: Fermatende; Fiocchi per tende; Fermatende
th: บ้านและสวน > ของประดับตกแต่ง > อุปกรณ์ตกแต่งหน้าต่าง > ที่รัดและพู่สำหรับม่าน: ที่รัดม่าน; พู่ผ้าม่าน; สายรัดผ้าม่าน
zh-TW: 居家和庭園 > 裝飾用品 > 窗上用品配件 > 窗簾掛布勾/珠鍊拉繩垂飾: 窗簾掛布勾; 珠鍊拉繩垂飾; 窗簾綁帶
nl: Huis en tuin > Decoratie > Accessoires voor de behandeling van ramen > Gordijnbinders en -kwasten: Gordijnbinders; Gordijnkwasten; Gordijnhaken
hu: Otthon és kert > Dekoráció > Ablakkezelő-kiegészítők > Függönytartók és -bojtok: Függönytartók; Függönybojtok; Függönyelkötők
sl-SI: Dom in vrt > Dekoracija > Dodatki za obdelavo oken > Sponke in obeski za zavese: Sponke za zavese; Obeski za zavese; Vezice za zavese
zh-CN: 家居与园艺 > 装饰 > 窗饰配件 > 窗帘扣/绑带: 窗帘扣; 窗帘绑带; 窗帘束带
el: Σπίτι & κήπος > Διακόσμηση > Αξεσουάρ για επισκευή παραθύρων > Κρατητήρες & φούντες κουρτινών: Κρατητήρες κουρτινών; Φούντες κουρτινών; Δεσίματα κουρτινών
ko: 가정/원예 용품 > 실내 장식 > 창문 인테리어 부대용품 > 커튼 걸이/줄: 커튼 걸이; 커튼 테슬; 커튼 타이백
en: Home & Garden > Decor > Window Treatment Accessories > Curtain Holdbacks & Tassels: Curtain Holdbacks; Curtain Tassels; Curtain Tiebacks
bg-BG: Дом и градина > Декорация > Аксесоари за декорация за прозорци > Държащи пердета и пискюли: Държачи за пердета; Пискюли за пердета; Държачи за завеси
ja: ホーム・ガーデン > インテリア・エクステリア > 窓飾り > カーテンホルダー・タッセル: カーテンホルダー; カーテンタッセル; カーテンタッセル
fr: Maison et jardin > Décorations > Accessoires pour le traitement des fenêtres > Embrasses et glands de rideaux: Embrasses de rideaux; Glands de rideaux; Embrasses pour rideaux